【裁判字號】    91,易,1348
【裁判日期】    920630
【裁判案由】    傷害
【裁判全文】
臺灣板橋地方法院刑事判決                        九十一年度易字第一三四八號
    公  訴  人  臺灣板橋地方法院檢察署檢察官
    被      告  甲○○○
右列被告因傷害案件，經檢察官提起公訴（九十一年度偵字第五二八九號），本院判
決如左：
    主  文
甲○○○共同傷害人之身體，處拘役伍拾玖日，如易科罰金，以佰元折算壹日。
    事  實
一、甲○○○於民國九十年間因竊盜案件，經臺灣士林地方法院以九十年度簡字第一
    ○九五號判決判處拘役二十日確定，於九十一年六月十一日易科罰金執行完畢（
    不構成累犯）。與乙○○前為男女朋友關係，惟於八十九年七月間乙○○毆打甲
    ○○○成傷，甲○○○因此心生怨恨，二人又於九十年十二月間因用餐問題發生
    口角，致甲○○○益發不滿，遂與姓名年籍不詳之四名成年男子共同基於傷害之
    犯意，於同年月十二日上午九時許，以出遊為名約出乙○○，邀其在臺北縣樹林
    市○○路○段一五一巷六弄口前等待，甲○○○夥同四名成年男子抵達現場後，
    旋即當場指認乙○○身分，而由該等男子手持木棍、扁鑽型利器毆打乙○○，致
    其受有左手中指、小指挫裂傷（１ｃｍＸ０. ２ｃｍＸ０. ２ｃｍ二處）、左小
    腿裂傷（２ｃｍＸ０. ５ｃｍＸ０. ５ｃｍ）、右膝後裂傷（１ｃｍＸ０. ２ｃ
    ｍＸ０. ２ｃｍ二處）、左肩上裂傷之傷害（０. ８ｃｍＸ０. ２ｃｍＸ０. ２
    ｃｍ）。
二、案經乙○○訴請臺北縣政府警察局樹林分局報告臺灣板橋地方法院檢察署檢察官
    偵查起訴。
    理  由
一、訊據被告甲○○○固坦承與告訴人乙○○在右揭時地見面，當場復有數名成年男
    子毆打告訴人，致其受有傷害等情，惟矢口否認有何傷害犯行，辯稱：伊剛好要
    去買罐頭吃早餐，而告訴人莫名其妙持鐵條要打伊，經高喊救命後，路旁有四名
    陌生男子過來打告訴人云云。經查：右揭犯行，業據告訴人於警詢、偵審中指訴
    綦詳，其並受有左手第三、第五指挫裂傷（１ｃｍＸ０. ２ｃｍＸ０. ２ｃｍ二
    處，縫合四針）、左小腿裂傷（２ｃｍＸ０. ５ｃｍＸ０. ５ｃｍ縫合二針）、
    右膝後裂傷（１ｃｍＸ０. ２ｃｍＸ０. ２ｃｍ二處，縫合四針）、左肩上裂傷
    之傷害（０. ８ｃｍＸ０. ２ｃｍＸ０. ２ｃｍ），有仁愛醫院診斷證明書及病
    歷資料在卷足按。而被告自承於九十年十二月間及九十年十二月十二日上午二人
    見面之際均無任何爭吵、拉扯（請見偵卷第十五頁背面第一行至第二行、第十六
    頁第一行至第三行），是告訴人豈有無故動手打人之理，況倘若被告所言屬實，
    二人並無爭執，而告訴人不明究裡持鐵條欲毆打被告，被告應閃躲不及，而身上
    或衣物有可能損傷，何以被告身上未見任何傷害，衣物亦沒有毀損，是被告辯稱
    告訴人無緣無故欲毆打伊之詞，殊無可信，進而焉有路人打抱不平毆打告訴人之
    情事發生。而被告於警詢中稱是告訴人打電話要其下樓，但伊不從，惟告訴人語
    帶威脅，伊迫不得已下樓後，立即看到告訴人被五、六人毆打（請見偵卷第五頁
    背面第十一至第十三行）；偵查中辯稱係告訴人約伊在案發現場見面（請見偵卷
    第十五頁第九行），告訴人欲歐打伊，伊喊救命，路旁有四名男子衝過來打告訴
    人（請見偵卷第十五背面第四行至第六行）；於本院又供稱當時伊在現場係因為
    剛好要去買罐頭吃早餐（請見本院九十一年七月十一日訊問筆錄第三頁第八行）
    ，並陳稱因告訴人欲毆打伊，伊喊救命之後，即有路人過來毆打告訴人，伊有看
    到一個人打告訴人（請見本院九十一年七月十一日訊問筆錄第三頁第十六行、最
    後一行），後於本院審判期日又稱因告訴人欲毆打伊，伊喊救命之後，立即逃走
    ，沒有看見任何人打告訴人（請見本院九十二年六月十六日審判筆錄第二頁最後
    一行至第三頁第一行）。被告辯稱先後不一，究竟是被告欲買早餐經過案發現場
    抑或告訴人打電話威脅其下樓？告訴人有無持鐵條毆打伊？被告有無看到告訴人
    被毆打？告訴人係遭一人或數人毆打？被告於警詢、偵審中辯稱之詞，相互矛盾
    ，殊難採信。又依告訴人所受之傷，係二種以上之利器所傷，有仁愛醫院九十一
    年十二月十一日仁醫字第九一二四四號函、告訴人傷勢之照片在卷足佐，而告訴
    人當日所穿之衣服、長褲均見遭利器刺穿之痕跡，亦有照片附卷足稽，該等毆打
    告訴人之姓名年籍不詳成年男子，與告訴人素不相識，並無仇怨，豈可能無緣無
    故毆打告訴人，且隨身攜帶利器，顯然係具有目的性前來毆打告訴人，如係路人
    見被告與告訴人發生爭執，得以柔性勸阻或者報警處理，何以需要以如此暴力方
    式對待告訴人，並使自身擔負刑法傷害罪責，此顯與常情不符，足見被告確實夥
    同上揭姓名年籍不詳之四名成年男子共同毆傷告訴人。被告所辯，無非係卸責狡
    辯之詞，要無可信，是本件事證明確，被告犯行洵堪認定。
二、核被告甲○○○所為，係犯刑法第二百七十七條第一項之罪。被告係以自己犯罪
    之意思而參與犯罪，是無論其所參與者是否犯罪構成要件之行為，皆為正犯，其
    與姓名年籍不詳之四名成年男子間．具有犯意聯絡及行為分擔，論以共同正犯。
    爰審酌被告犯罪之動機、目的、手段，犯罪時所受之刺激及其品性、生活狀況
     、智識程度、犯罪所生之損害，及犯罪後態度等一切情狀，量處如主文所示之
     刑，並諭知易科罰金之折算標準，以示懲戒。
據上論斷，應依刑事訴訟法第二百九十九條第一項前段，刑法第二十八條、第二百七
十七條第一項、第四十一條第一項前段，罰金罰鍰提高標準條例第一條前段、第二條
，判決如主文。
本案經檢察官許梨雯到庭執行職務
中      華      民      國      九十二      年    六    月    三十    日
                                  臺灣板橋地方法院刑事第五庭
                                          法  官      絲鈺雲
右正本證明與原本無異。
如不服本判決，應於判決送達後十日內，向本院提出上訴狀。
                                          書記官      許清秋
中      華      民      國      九十二      年    七    月    三      日
附錄本案所犯法條全文
中華民國刑法第二百七十七條
(普通傷害罪)
傷害人之身體或健康者，處三年以下有期徒刑、拘役或一千元以下罰金。
犯前項之罪因而致人於死者，處無期徒刑或七年以上有期徒刑；致重傷者
，處三年以上十年以下有期徒刑。


司法院資訊處製作；財團法人民間司法改革基金會備份。
